臺灣彰化地方法院刑事判決　　　　　　　　　　　　九十三年度訴字第一一五三號
　　公　訴　人　臺灣彰化地方法院檢察署檢察官
　　被　　　告　甲○○
右列被告因違反毒品危害防制條例案件，經檢察官提起公訴（九十三年度毒偵字第一
九四四、二五七三、二八六九號）及於本院審理中請求併案審理（九十三年度毒偵字
第三一九四號、九十四年度毒偵字第五九六號），因具有刑事訴訟法第二百七十三條
之一第一項之情形，本院裁定改依簡式審判程序審理判決如左：
    主      文
甲○○連續施用第一級毒品，累犯，處有期徒刑拾月，扣案之海洛因小包（驗後淨
重零點零陸公克）及殘餘海洛因夾鏈袋壹只均沒收銷燬之；注射針筒陸支及電子磅秤
壹個均沒收；又連續施用第二級毒品，累犯，處有期徒刑伍月，扣案之吸食器組、
玻璃吸管壹支、噴燈壹個及酒精燈壹個均沒收。主刑部分應執行有期徒刑壹年貳月。
    犯罪事實及理由
一、犯罪事實：
    甲○○前於民國八十二年十月間，因煙毒等案件，經台灣高等法院台中分院八十
    三年上訴字第三八八一號判處應執行有期徒刑三年一月，八十三年十一月三十日
    確定；又於八十四年三月間，因煙毒等案件，經台灣高等法院台中分院八十四年
    上訴字第一九五七號判處應執行有期徒刑三年十月，八十四年八月十七日確定；
    上開二個有期徒刑接續執行，先於八十六年十一月二十日假釋出獄並交付保護管
    束，迄九十年十一月十一日始期滿。嗣前開假釋遭撤銷，再度入監執行三年十一
    月二十二日之殘刑，至九十二年五月三十一日始縮刑期滿執行完畢。另因施用毒
    品案件，經觀察、勒戒後認有繼續施用毒品傾向，續送強制戒治，於八十八年九
    月十四日停止戒治付保護管束，迄八十九年四月十四日期滿視為執行完畢，由臺
    灣彰化地方法院檢察署檢察官於八十九年五月八日以八十九年度戒毒偵字第五０
    七、五０八號為不起訴處分確定。詎仍不知悔改，復基於施用第一級毒品海洛因
    之概括犯意，自九十二年十二月間之某日某時起至九十四年一月二十一日中午十
    二時許，連續在其位於彰化縣員林鎮○○里○○路○段四三六號住所處、同鎮彰
    化縣警察局員林分局東山派出所附近之某百姓公廟及彰化縣埔心鄉○里村○○路
    一六四號附近之土地公廟廁所內等地，以將海洛因放入香煙內之點燃吸其煙霧或
    將海洛因摻水置入針筒內再注射入人體之方式，施用海洛因多次（平均約一天一
    次）。又另行基於施用第二級毒品甲基安非他命（起訴書誤載為安非他命）之概
    括犯意，自九十三年二月間之某時起至九十四年一月二十一日中午十二時許，連
    續在其位於彰化縣員林鎮○○里○○路○段四三六號住所、化縣警察局員林分局
    東山派出所附近之某百姓公廟及彰化縣埔心鄉○里村○○路一六四號附近之土地
    公廟廁所內等地，以將海洛因放入香煙內之點燃吸其煙霧或及不詳地點等地，以
    將甲基安非他命放入玻璃管內或鋁箔紙上點燃吸其煙霧之方式，施用甲基安非他
    命多次。嗣先於九十三年六月十五日十時十五分許，在彰化縣員林鎮○○路○段
    四三二號處為彰化縣警察局員警查獲，並扣得其所有供己施用之海洛因三小包（
    合計驗後淨重零點零六公克）；再於九十三年七月二十三日十七時五十分許，在
    彰化縣員林鎮○○里○○路○段四三○號住處為彰化縣警察局員林分局員警查獲
    ，並扣得其所有供己施用海洛因所用之注射針筒一支及供施用甲基安非他命所用
    之吸食器一組。復於九十三年九月三日二十二時五十分許，在彰化縣員林鎮○○
    街八十八巷二十三號十樓為彰化縣警察局員林分局員警查獲，並扣得其所有供施
    用海洛因所用之注射針筒一支，用來磅秤所購買之海洛因及甲基安非他命是否足
    夠份量所用之電子磅秤一個，其所有供施用甲基安非他命所用之吸食器一組、玻
    璃吸管一支、噴燈一個、酒精燈一個。末於九十四年一月二十一日十九時許，在
    彰化縣埔心鄉○里村○○路一六四號前，為彰化縣警察局員警查獲，並扣得其所
    有供施用海洛因所用之殘餘海洛因夾鏈袋一只、注射針筒四支，及其所有供施用
    甲基安非他命所用之吸食器一組。
二、證據名稱：
    (一)彰化縣警察局九十三年六月十五日之搜索、扣押筆錄一份。
    (二)彰化縣警察局九十三年六月十五日委託檢驗尿液代號與真實姓名對照認證單一
      紙。
    (三)彰化縣衛生局九十三年六月二十八日煙檢字第九三一八一五號煙毒尿液檢驗成
      績書一紙。
    (四)臺灣彰化地方法院檢察署九十三年度保管字第二六二一號扣押物品清單一紙。
    (五)中山醫學大學附設醫院藥物濫用檢測中心第0000000號檢驗報告一紙。
    (六)彰化縣警察局員林分局九十三年七月二十三日之搜索筆錄、扣押物品目錄表各
      一份。
    (七)彰化縣警察局員林分局九十三年七月二十三日委託檢驗尿液代號與真實姓名對
      照認證單一紙。
    (八)彰化縣衛生局九十三年八月二日煙檢字第九三二三七八號煙毒尿液檢驗成績書
      一紙。
    (九)彰化縣警察局員林分局九十三年九月三日之搜索、扣押筆錄一份。
    (十)彰化縣警察局員林分局九十三年九月四日委託檢驗尿液代號與真實姓名對照認
      證單一紙。
    (十一)彰化縣衛生局九十三年九月十日煙檢字第九三二九三一號煙毒尿液檢驗成績書
      一紙。
    (十二)法務部調查局九十三年七月二十日調科壹字第一四００一０三二０號鑑定通知
      書一紙。
    (十三)彰化縣警察局九十四年一月二十一日扣押筆錄一份。
    (十四)扣案之海洛因三小包（驗後淨重零點零陸公克）及殘餘海洛因夾鏈袋一只、注
      射針筒六支及電子磅秤一個；吸食器三組、玻璃吸管一支、噴燈一個、酒精燈
      一個。
    (十五)被告於彰化縣警察局及彰化縣警察局員林分局警詢中、臺灣彰化地方法院檢察
      署檢察官偵查中及本院準備程序、審理中之自白。
    (十六)臺灣高等法院被告全國前案紀錄表。
    (十七)台灣彰化地方法院檢察署刑案資料查註紀錄表。
    (十八)刑案人犯在監所最新資料報表。
三、據上論斷，應依刑事訴訟法第二百七十三條之一第一項、第二百九十九條第一項
    前段、第三百十條之二、第四百五十四條第一項，毒品危害防制條例第十條第一
    項、第二項、第十八條第一項前段，刑法第十一條前段、第五十六條、第四十七
    條、第五十一條第五款、第三十八條第一項第二款，判決如主文。
四、如不服本判決，應於判決送達後十日內，向本院提出上訴狀（須附繕本），上訴
    於臺灣高等法院臺中分院。
本案經檢察官邱鼎文到庭執行職務
中      華      民      國    九十四    年      二      月    二十二    日
                                    臺灣彰化地方法院刑事第二庭
                                        法      官  李  水  源
右正本證明與原本無異。
如不服本判決，應於判決送達後十日內向本院提出上訴狀( 須附繕本 )。
                                        法院書記官  廖  建  興
中      華      民      國    九十四    年      三      月      二      日
附錄本案論罪科刑法條
毒品危害防制條例第十條
施用第一級毒品者，處六月以上五年以下有期徒刑。
施用第二級毒品者，處三年以下有期徒刑。
